【裁判字號】    92,簡,1984
【裁判日期】    920915
【裁判案由】    傷害
【裁判全文】
臺灣臺北地方法院刑事判決                        九十二年度簡字第一九八四號
    聲  請  人  臺灣臺北地方法院檢察署檢察官
    被      告  乙○○
右列被告因傷害案件，經檢察官聲請以簡易判決處刑（九十一年度偵字第一八七○二
號），本院判決如左：
    主  文
乙○○傷害人之身體，處拘役貳拾日，如易科罰金以佰元折算壹日。
    事實及理由
一、本件犯罪事實、證據及理由，除就事發時間、原因補充如下外：「被告乙○○與
    告訴人甲○○二人因上開租賃糾紛處理產生衝突，為警到場處理完畢並離去後，
    二人再因換鎖事宜產生爭執」，餘均引用檢察官聲請簡易判決處刑書（如附件）
    之記載。
二、依刑事訴訟法第四百四十九條第一項前段、第三項、第四百五十四條第二項，刑
    法第二百七十七條第一項、第四十一條第一項前段，罰金罰鍰提高標準條例第一
    條前段、第二條，逕以簡易判決處如主文所示之刑。
如不服本件判決，得自收受送達之日起十日內，向本院提起上訴。
中      華      民      國    九十二    年      九      月     十五     日
                                      臺灣臺北地方法院刑事第六庭
                                          法  官  郭惠玲
右正本證明與原本無異
                                          書記官  鄭雅文
中      華      民      國    九十二    年      九      月     十七     日
附錄本案論罪科刑法條全文
刑法第二百七十七條
傷害人之身體或健康者，處三年以下有期徒刑、拘役或一千元以下罰金。
犯前項之罪因而致人於死者，處無期徒刑或七年以上有期徒刑；致重傷者，處三年以
上十年以下有期徒刑。
附件：
臺灣臺北地方法院檢察署檢察官聲請簡易判決處刑書  九十一年偵字第一八七二號
    被      告  乙○○  女四十六歲（民國○○○年○○月○日生）
                        住台北市大安區○○○路○段二七三號七樓之二
                        身分證統一編號：Ｓ二0000000號
右列被告因傷害案件，業經偵查終結，認為宜以簡易判決處刑，茲敘述犯罪事實及證
據並所犯法條如左：
        犯罪事實
一、甲○○委託其友人康肇遠將其所有、坐落於台北市○○區○○街一五九號七樓之
    十一房屋出租予乙○○，民國九十一年七月十三日十四時許，甲○○偕同康肇遠
    前往上址，欲向乙○○催討業已積欠三個月之房租；詎乙○○因違約轉租之事為
    甲○○所發現，竟與之發生爭執，並出於傷害人身體之犯意，徒手毆打甲○○，
    致甲○○受有多處挫擦傷。
二、案經被害人甲○○訴由台北市政府警察局中山分局報告偵辦。
        證據並所犯法條
一、右揭犯罪事實，業據告訴人甲○○指訴歷歷，復經證人康肇遠陳述綦詳。被告雖
    否認上情，辯稱係遭告訴人及另一名不詳男子毆打云云，無非避重就輕，推卸刑
    責之詞，不足採信，此外，並有診斷證明書乙紙在卷可資佐證，被告犯嫌應堪認
    定。
二、核被告等所為，係犯刑法第二百七十七條第一項之罪嫌。
三、依刑事訴訟法第四百五十一條第一項聲請逕以簡易判決處刑。
    此致
臺灣臺北地方法院
中      華      民      國    九十二    年      三      月      十      日
                                        檢  察  官  蔡  佳  玲


司法院資訊處製作；財團法人民間司法改革基金會備份。
